---
title: "Atelier 6 - Travaux Pratique"
author: "LACROIX Salomé"
date: "6/12/2019"
output: pdf_document
---

```{r setup, include=FALSE}
knitr::opts_chunk$set(echo = TRUE)
```

## Étude cas témois sur l'infarctus du myocarde

Les données suivantes sont issues d'une enquête cas témoins dont le but  était d'évaluer l'existence d'un risque plus élevé de survenue d'un infarctus du myocarde chez les femmes qui utilisent ou ont utilisé des contraceptifs oraux. L'étude a  été menée auprès de 149 femmes ayant eu un infarctus du myocarde (cas) et 300 femmes n'en n'ayant pas eu (témoins). Le facteur d’exposition principal est la prise de contraceptifs oraux, les autres facteurs recueillis sont : l'âge, le poids, la taille, la consommation de tabac, l'hypertension artérielle, les antécédents familiaux de maladies cardio-vasculaires.

### Variables et codage

\begin{tabular}{|l|p{5cm}|c|}
\hline
Description & Unite ou Codage & Variable \\
\hline
Infarctus du myocarde & 0 = Témoins; 1 = Cas & \texttt{INFARCT} \\
\hline
Prise de contraceptifs oraux & 0 = Jamais; 1 = Oui & \texttt{CO} \\
\hline
Consommation de tabac & 0 = Non;
1 = Fumeuse actuelle; 2 = Ancienne fumeuse & \texttt{TABAC} \\
\hline
Âge & Années & \texttt{AGE} \\
\hline
Poids & kg & \texttt{POIDS} \\
\hline
Taille & cm  & \texttt{TAILLE} \\
\hline 
Antécédents familiaux de maladie cardio-vasculaire & 0 = Non ; 1 = Oui & \texttt{ATCD} \\
\hline
Hypertension artérielle  &  0 = Non ; 1 = Oui & \texttt{HTA} \\
\hline
\end{tabular}

Vous avez de telecharcher le fichier \texttt{Infarct.csv} de le site:

\url{https://github.com/afalco/Atelier6/}

avec la fonction \texttt{read.csv2()}, à mon ordinateur:

```{r}
Infarct <- read.csv2("~/Downloads/Atelier6-master/Infarct.csv")
names(Infarct)
```

et après de répondre a toutes les questions suivantes vous avez de télécharger le fichier \texttt{Atelier6.Rmd} rempli à votre répertoire dans \url{https://github.com/}. \textbf{La data limite pour le rentrer est le lundi 23 décembre 2019}:


 1. Etudier si la variable \texttt{TAILLE} suit une distribution normal
 
```{r}
z <- (Infarct$TAILLE-mean(Infarct$TAILLE))/sd(Infarct$TAILLE)
mean(z)
is.data.frame(z)
n <- length(z)
N <- rnorm(n)
qqplot(z,N,xlim=c(-3,3),ylim=c(-3,3), xlab = "Taille standart", ylab = "N(0,1)")
par(new=T)
plot(z,z,type="l",col="pink",xlim=c(-3,3),ylim=c(-3,3))
mean(Infarct$TAILLE)-median(Infarct$TAILLE)
(mean(Infarct$TAILLE)-median(Infarct$TAILLE))/mean(Infarct$TAILLE)
```

La médiane et la moyenne sont relativement proches; on peut donc dire que la variable TAILLE suit une distribution normale. 


 2. Etudier si la variable \texttt{POIDS} suit une distribution normal.
 
```{r}
z <- (Infarct$POIDS-mean(Infarct$POIDS))/sd(Infarct$POIDS)
mean(z)
is.data.frame(z)
n <- length(z)
N <- rnorm(n)
qqplot(z,N,xlim=c(-3,3),ylim=c(-3,3), xlab = "Poids standart", ylab = "N(0,1)")
par(new=T)
plot(z,z,type="l",col="pink",xlim=c(-3,3),ylim=c(-3,3))
mean(Infarct$POIDS)-median(Infarct$POIDS)
(mean(Infarct$POIDS)-median(Infarct$POIDS))/mean(Infarct$POIDS)
```

La médiane et la moyenne sont relativement proches; on peut donc dire que la variable POIDS suit une distribution normale. 


 3. Calculer chez les femmes ayant eu un infarctus du myocarde le pourcentage de qui a prise des contraceptifs oraux et aussi chez le femmes n'en n'ayant pas eu un infarctus du myocarde le pourcentage de qui a prise de des contraceptifs oraux. 
 
```{r}
femme.infarctus1 <- Infarct$CO[Infarct$INFARCT=="1"]
femme.infarctus0 <- Infarct$CO[Infarct$INFARCT=="0"]
prob.infarctus1 <- 100*(length(femme.infarctus1)/length(Infarct$CO))
prob.infarctus0 <- 100*(length(femme.infarctus0)/length(Infarct$CO))
prob.infarctus1
prob.infarctus0
```
 
Il y a donc 33% des femmes ayant fait un infractus qui avaient pris des contraceptifs oraux; tandis que parmi les femmes n'ayant pas fait d'infractus oraux, environ 67% avaient pris des contraceptifs oraux.


 4. Calculer chez les femmes qui ont pris des contraceptifs oraux quelle est la probabilité d'avoir un infarctus du myocarde.

```{r}
femme.infarctus1 <- Infarct$INFARCT[Infarct$CO=="1"]
prob.infarctus1 <- 100*(length(femme.infarctus1)/length(Infarct$CO))
prob.infarctus1
```
 
Il y a donc 44,5% des femmes ayant pris des contraceptifs oraux qui ont eu un infarctus. La probabilité de faire un infarctus en ayant pris des contraceptifs oraux est donc de 0,445.


 5. Représentez la fonction de densité de probabilité de la variable \texttt{AGE} chez l'échantillon. Est-ce qu'il est une variable discrète ou continue?
 
```{r}
density(femme <- Infarct$AGE)
hist(Infarct$AGE, freq=FALSE, col = "pink", xlab = "AGE")
```
 
La varaible AGE est donc discrète.


  6. Est-ce qu'il \texttt{IMC} de la base de données \texttt{Infarct} est bien calculé?
 
    
```{r}
IMC <- Infarct$POIDS/(Infarct$TAILLE/100)^2
IMC
```
 
L'IMC dans la base de données Infarct est  le même; il est donc bien calculé.

 
 7. Est-ce que la consommation du tabac est une facteur de risque chez le femmes ayant eu un infarctus du myocarde?
 

```{r}
femme.infarctus.tab1 <- Infarct$INFARCT[Infarct$TABAC=="1"]
femme.infarctus.tab0 <- Infarct$INFARCT[Infarct$TABAC=="0"]
femme.infarctus.tab2 <- Infarct$INFARCT[Infarct$TABAC=="2"]
prob.infarctus.tab1 <- 100*(length(femme.infarctus.tab1)/length(Infarct$CO))
prob.infarctus.tab0 <- 100*(length(femme.infarctus.tab0)/length(Infarct$CO))
prob.infarctus.tab2 <- 100*(length(femme.infarctus.tab2)/length(Infarct$CO))
prob.infarctus.tab1
prob.infarctus.tab0
prob.infarctus.tab2
```

On remarque que la probabilité pour une femme fumeuse d'avoir un infarctus est de 0,3; pour une femme non fumeuse de 0,48 et pour une ancienne fumeuse de 0,22. Le facteur est donc un facteur de risque.


  8. Quelle est la pourcentage chez les femmes avec antécédents familiaux de maladie cardio-vasculaire d'avoir un infarctus du myocarde?
  
```{r}
femme.infarctus.ATCD1 <- Infarct$CO[Infarct$ATCD=="1"]
prob.infarctus1 <- 100*(length(femme.infarctus.ATCD1)/length(Infarct$CO))
prob.infarctus1
```

Parmi les femmes ayant des antécédents familiaux de maladie cardio-vasculaire, le pourcentage de femmes ayant eu un infarctus est 12,25%.


  9. Est-ce le femmes ayant eu un infarctus du myocarde ont un poids moyenne différent de le femmes n'en n'ayant pas eu un infarctus du myocarde?
  
```{r}
pds.moy.inf1 <- Infarct$POIDS[(Infarct$INFARCT=="1")]
pds.moy.inf0 <- Infarct$POIDS[Infarct$INFARCT=="0"]
mean(pds.moy.inf1)
mean(pds.moy.inf0)
```
  
Les femmes ayant eu un infarctus ont un poids moyen de 70,82 kg tandis que celles n'en n'ayant pas eu ont un poids moyen de 63,42 kg. Elles ont donc un poids moyen différent.
  
  10. Est-ce le femmes ayant eu un infarctus du myocarde ont une taille moyenne différent de le femmes n'en n'ayant pas eu un infarctus du myocarde?

```{r}
taille.moy.inf1 <- Infarct$TAILLE[(Infarct$INFARCT=="1")]
taille.moy.inf0 <- Infarct$TAILLE[Infarct$INFARCT=="0"]
mean(taille.moy.inf1)
mean(taille.moy.inf0)
```

Les femmes ayant eu un infarctus ont une taille moyenne de 1,65m (arrondi); les femmes n'ayant pas eu d'infacrtus ont une taille de moyenne de 1,65m aussi (arrondi). Ainsi, les femmes ayant eu un infarctus ont une taille moyenne légèrement supérieur à celle des femmes n'ayant pas eu d'infarctus mais cette différence est très faible et donc négligeable. Elles ont donc quasiment la même taille moyenne.
